臺灣臺北地方法院刑事判決　　　　　　　　　　　　九十二年度訴字第二０三三號
　　公　訴　人　臺灣臺北地方法院檢察署檢察官
　　被　　　告　丙○○
右列被告因偽造文書等案件，經檢察官提起公訴（九十二年度偵字第四二二０號、九
十二年度偵緝字第四五二號），本院判決如左：
    主  文
丙○○連續意圖為自己不法之所有，而侵占對於業務上所持有之物，累犯，處有期徒
刑壹年；又為他人處理事務，意圖為自己不法之利益，而為違背其任務之行為，致生
損害於本人之利益，累犯，處有期徒刑肆月。又共同行使偽造私文書，足以生損害於
他人，累犯，處有期徒刑陸月。偽造之訂購單上「廣億實業有限公司」印文壹枚及偽
造之「廣億實業有限公司」印章壹枚均沒收。應執行有期徒刑壹年捌月。偽造之訂購
單上「廣億實業有限公司」印文壹枚及偽造之「廣億實業有限公司」印章壹枚均沒收
。
    事  實
一、丙○○於民國八十五年間，因偽造文書案件，經臺灣高等法院以八十五年度上更
    一字第一０六０號判處有期徒刑三月確定，於八十六年三月十一日執行完畢。又
    丙○○係設於臺北市○○○路○段七十一號三樓之中寶貿易股份有限公司（下稱
    中寶公司）之業務員，負責為中寶公司銷售ＤＶＤ影音光碟機，並於八十九年七
    月間，代表中寶公司出售二千三百臺ＤＶＤ予丁○○開設之通貿音響有限公司（
    下稱通貿公司），總價新臺幣（下同）一千一百七十三萬元，丙○○且於同年八
    月間某日，偕中寶公司實際負責人黃士炩，前往通貿公司收取由丁○○以通貿公
    司名義所簽發、面額八十萬元、總額四百萬元之支票五張作為訂金，其後丙○○
    復陸續前往通貿公司，向丁○○收取貨款。詎丙○○竟基於意圖為自己不法所有
    之概括犯意，於上述收取訂金之後迄同年八月三十一日止，多次將丁○○所交付
    用以支付貨款之現金，予以侵占入己，金額總計二百二十八萬五千五千元。又丙○○於同年九月間，另持包括如附表二所示支票等多人之客票向丁○○票貼借款
    ，惟因無力清償借款，身為中寶公司業務員，丙○○竟另行基於為免除自己債務
    之不法意圖，於同月二十六日，利用其為中寶公司處理收取貨款事務之機會，擅
    自同意丁○○以如附表二所示之支票抵償上開ＤＶＤ之部分貨款，而違背其本應
    確實適時收取貨款之任務，致生損害於中寶公司。
二、甲○○（通緝中）亦係中寶公司之業務員，負責銷售中寶公司之音響喇叭器材，
    詎甲○○竟因業績壓力，竟與丙○○基於偽造文書及意圖為自己不法所有之犯意
    聯絡，明知廣億實業有限公司（下稱廣億公司）並無向中寶公司訂貨，於八十九
    年十二月間某日，在臺北縣永和市○○路三三四之一號四樓丙○○住處內，由丙○○提供廣億公司之公司名稱、住址及不實代表人姓名、訂購產品數量及金額等
    資料，交由甲○○登載於其業務上作成之訂購單上，甲○○復委由不知情之刻印
    店人員偽造廣億公司印章一枚，偽造印文於該訂購單之訂購商簽章欄位內，並以
    該訂購單表示廣億公司有訂購中寶公司音響喇叭設備之意，足以生損害於廣億公
    司及中寶公司，甲○○旋持該訂購單向中寶公司行使，佯稱業已受理該訂購業務
    ，使中寶公司陷於錯誤而交運價值一百五十二萬七千元之音響喇叭設備至設於桃
    園縣林口龜山鄉樂善村牛角坡二九之四號之富友倉儲，足以生損害於中寶公司及
    廣億公司，而丙○○於詐得音響喇叭設備後，便偕甲○○將其中部分音響設備交
    予丁○○以抵償丙○○個人債務。
三、案經中寶公司訴由臺北市政府警察局中山分局及臺北縣政府警察局新店分局移送
    臺灣臺北地方法院檢察署檢察官偵查起訴。
    理  由
一、訊據被告丙○○固坦承於告訴人中寶公司任職，並收取本件其中一千七百台ＤＶ
    Ｄ之貨款，惟矢口否認有右揭犯行，辯稱：「我代表中寶簽約二千三百多台ＤＶ
    Ｄ，第一次到貨一千七百多台，通貿分二次付款，第一次是我和黃士炩一起去，
    通貿開了共四百萬元之支票，黃士炩拿走了，是通貿之公司票，板橋萬通銀行的
    票。第二次是我和乙○○一起去，乙○○在下面等，我上去向丁○○拿了告證一
    的四張支票【即如附表一所示支票】以及林哲偉、吳俊旺的好多張客票，下來交
    給乙○○，此四張通貿的票都兌現了。林和吳的客票他們也都直接找中寶換回解
    決了。又後來第二批貨四百多台也到了，因為不良率很高，中寶好像未付錢」（
    九十二年度偵緝字第四五二號卷第十八頁反面）、「犯罪事實二部分，那時候我
    已經離開中寶公司一段時間，我都沒有參與」（本院九十三年二月六日準備程序
    筆錄）等語。經查：
（一）右揭事實一部分：
　　1.通貿公司迄八十九年八月三十一日止，支付告訴人貨款計六百二十八萬五千五
  　　百元，此有八十九年八月三十一日經被告簽筆簽名之簽收單影本一紙附卷可稽
    　（九十二年度偵字第五０五號卷第十五頁，即告證二），且據證人即通貿公司
      負責人丁○○證述：「（八十九年七月間通貿公司有無與中寶公司交易？）有
      。交易二千三百台的ＤＶＤ，總價一千多萬元。（這二千三百台ＤＶＤ中寶公
      司交貨了沒有？）交了。（這貨款你們是如何支付的？）八十九年八月支付訂
      金四百萬元，發票人是通貿公司，就是面額八十萬元支票五張，總共到八月底
      之前，丙○○陸續跟我收貨款，共計六百多萬元包含訂金四百萬元，然後九月
      十九日黃小姐到公司收支票二張發票人通貿公司總計一百六十五萬元【即附表
      一編號一、二所示支票】，丙○○於九月二十六日到公司收二張八十萬元支票
      ，共計一百六十萬元，發票人為通貿公司【即附表一編號三、四支票】，當天
      我要結清貨款時，我交給丙○○客票五張共計一百六十八萬元【即附表二所示
      支票，即告證三】。」（本院九十三年六月十五日審判筆錄）等語明確。另上
      述簽收單所載支付之貨款六百二十八萬五千五百元，其中四百萬元是訂金，由
      丁○○以通貿公司名義簽發面額八十萬元之支票五紙，經由被告交予告訴人兌
      現，及通貿公司另開立如附表一所示之支票支付貨款等情，亦經被告供承在卷
      ，並有證人丁○○上開證述，及證人即告訴人會計乙○○證述：「（八十九年
      八月是否收受通貿公司開立面額八十萬元支票五張，有無兌現？）有。（八十
      九年八月三十一日丁○○所簽立六百二十八萬五千五百元單據，否包含前述四
      百萬元的金額？）是的。（一百六十五萬元支票二張是否你收受？）是的。二
      千三百台ＤＶＤ的部分貨款。（九月二十六日由丙○○簽收的二張支票共一百
      六十萬元有無轉交給你？）有。」（本院九十三年七月十五日審判筆錄）等語
      屬實，並有如附表一所示之支票影本（九十二年度偵字第五０五號卷第十三、
      十四頁）、第一銀行票據明細表（九十二年度偵緝字第四五二號卷第三十四頁
      ）、萬通商業銀行支存提取多筆登錄單一紙及面額八十萬元之支票影本一紙（
      本院卷附臺灣臺北地方法院檢察署檢察官補充理由書之附件）在卷可查。
　　2.又依證人丁○○證述：「（告證二另外二百二十八萬五千五百元如何支付給丙○○？）我是用現金給付的。」（九十二年度偵緝字第四五二號卷第二十四頁
    　反面）、「（犯罪事實裏面有提到丙○○向你收取票據金額二百二十八萬五千
      五百元，並將它侵占入己，這事情你清楚嗎？）我清楚。四百萬元的支票作為
      訂金，二百二十八萬五千五百元是現金，是陸續交給丙○○來支付中寶公司二
      千三百台ＤＶＤ的貨款。（丙○○說這二百二十八萬五千五百元是支票不是現
      金，到底是支票還是現金？）是現金。」（本院九十三年六月十五日審判筆錄
      ）等語，及證人乙○○證述：「（中寶公司及通貿公司二千三百台ＤＶＤ貨款
      ，結算之後，通貿公司還要給付多少錢？）二百一十九萬四千五百元。（這二
      百一十九萬四千五百元是如何算出來的？）總價一千一百七十三萬元減掉實際
      收到通貿公司九張支票，包含訂金四百萬元及剛剛提示的四張通貿公司開立的
      支票共七百二十五萬元【即訂金四百萬元及如附表一之支票三百二十五萬元】
      ，再減掉通貿公司給付丙○○的現金二百二十八萬五千五百元，就剩下二百一
      十九萬四千五百元。（中寶公司未收到通貿公司給付丙○○的二百二十八萬五
      千五百元，這部分是否由中寶公司自行吸收？）是的。」（本院九十三年七月
      十五日審判筆錄）等語，足認被告自丁○○收取之現金二百二十八萬五千五百
      元，並未交予告訴人而予以侵占入己。
　　3.被告雖曾辯稱上述簽收單所載之六百二十八萬五千五百元，除其中四百萬元為
  　　訂金外，其餘二百二十八萬五千五百元就是如附表一、二所示之九張支票等語
  　　。惟查，附表二所示之五張支票，為丁○○於八十九年九月二十六日交予被告
    　用以支付本件貨款，與上述簽收單無關，此亦有八十九年九月二十六日經被告
      簽筆簽名之簽收單（含如附表二所示之支票五紙影本）一紙附本院卷可參。證
      人丁○○亦證述該二百二十八萬五千五百元為現金等情無訛。參以附表二所示
      之五張支票金額總計一百六十八萬元，數額亦不相符合，是以被告上開所辯，
      自不足以採信。
　　4.另如附表二所示之支票五紙，依證人丁○○證述：「（告證三支票為何？）當
  　　時丙○○拿了吳俊旺等人的支票來向我借錢幾百萬，後來都沒還，我就把這些
    　支票拿給丙○○去抵二千三百台ＤＶＤ之貨款。」（九十二年度偵緝字第四五
      二號卷第二十四頁反面）、「（剛剛這五張客票你是如何取得？）丙○○拿票
      跟我調現金。（是在何時？）就是交訂金之後至交貨之前，陸續向我週轉的。
      （丙○○共欠你多少錢？）約二、三百萬元。（他還了沒有？）都沒有還。（
      除了你剛剛所提五張客票外，丙○○還有無拿其他的客票來向你週轉嗎？）有
      。（丙○○拿了一些客票交付給你，這些跟二千三百台ＤＶＤ有關嗎？）應該
      沒有關係。（他拿這些票做何用途？）跟我借錢。（丙○○有無跟你講過，他
      票貼這些錢如果沒有辦法還你的話，就以這批貨來抵償，丙○○有無說過這些
      話？）有。」（本院九十三年六月十五日審判筆錄）等語，足認被告為告訴人
      之職員，為告訴人收取貨款，竟為免除自己之債務，而同意丁○○交還其用以
      向丁○○借款之如附表二所示支票，抵償本件貨款，即以貨抵償，而違背其應
      向通貿公司收取貨款之任務，使告訴人未能適時取得貨款，足以生損害於告訴
      人，足認其有背信之犯行。
（二）右揭事實二部分：
　　1.右揭事實，業據共同被告甲○○於偵查中陳稱：「（告證一廣億公司訂購單是
  　　你寫的？）是我寫的。（廣億有向中寶買東西否？）廣億的資料是丙○○提供
  　　的，簽收時丙○○告訴我廣億要買這些貨，我就填此訂購單報回公司。公司同
    　意後我就出貨，送到富有倉儲，後來我就不知情了。（貨款誰收的？）三、四
      個月後我收不到貨款，我就向公司坦白。過了三、四個月丙○○拿了三張李志
      豪的票給我【即如附表四所示之支票】，因為我是業務員，我和葉二人在支票
      上背書後交給公司。（你有無直接與廣億的人接洽？）無。（廣億的大章誰蓋
      的？）我蓋的。（章何處來？）是我去刻的。（為何去刻章？）當時業績壓力
      很大，丙○○答應會收客票給我，我認為反正最後能收到錢，賣給何公司都沒
      有關係。（你有無經過廣億授權刻章蓋印？）無。（提示告證六，協議書是否
      你寫的？）是。（丙○○否認廣億公司的資料是他提供給你的，有何意見？）
      是他提供的。貨在通貿。轉到通貿。廣億資料是他提供的。」（九十二年度偵
      字第四二二０號卷第四十四頁反面至第四十五頁、第四十六頁反面）等語明確
      ，核與證人乙○○證述：「（提示同上偵卷第十八頁訂貨單，是否就是上面的
      價錢？）是的，這些就是甲○○交回公司的訂購單。（你說有催交貨款，你是
      向何人催收貨款？）甲○○。（你如何取得李志豪的三張支票？）是甲○○交
      付的。（三張支票有無兌現？）沒有。（這批貨價值一百五十二萬七千元，支
      票總計一百四十萬元，差價你如何處理？）甲○○說先拿三張票，差額事後再
      補。」（本院九十三年六月十五日審判筆錄）等語，及證人李文王之證述：「
      （一）（是否與中寶公司交易？）從來沒有。（是否見過系爭訂購單？）中寶
      公司寄給我才知道，上面的章是假的，交貨地點跟我們也沒有關係，我們公司
      也沒有張文昌這個人，而且我們公司從事業務為電腦耗材，非音響、喇叭。」
      （九十二年度偵字第四二二０號卷第三十四頁）等語相符。並有卷附之訂購單
      影本一份（九十二年度偵字第四二二０號卷第十八頁）、廣億實業有限公司存
      證信函一份（九十二年度偵字第四二二０號卷第二十四頁）、台立物流有限公
      司運貨憑據二張（九十二年度偵字第四二二０號卷第十九頁）、廣億實業有限
      公司之公司章之印文（九十二年度偵字第四二二０號卷第三十七頁）及如附表
      四所示之支票及退票理由單各三紙（九十二年度偵字第四二二０號卷第二十頁
      至第二十二頁）足資佐證，堪認共同被告甲○○之上開陳述與事實相符。
　　2.又參酌證人丁○○亦證述：「（偽造廣億的那批貨到哪裏去了？）葉曾經和甲○○一起到通貿載了一批貨要來抵欠我們的錢【就是那些葉拿雅盟、吳俊旺的
    　票來借的錢】，我拿了其中ＧＷＳ八五八一百支重低音音響來抵債，其他的聽
      說跑到雲嘉南去了。」等語（九十二年度偵緝字第四五二號卷第二十五頁反面
      ），及被告丙○○於如附表所示之支票上背書等情，被告丙○○顯對甲○○如
      何取得此批音響喇叭設備知之甚詳，並持該批貨物抵償本身債務，其有以甲○○之行為作為自己行為之意思甚明，足認被告丙○○與甲○○間有犯意之聯絡
      與行為之分擔。
　　3.末查，證人乙○○證稱：「（廣億公司所訂購的音響喇叭中寶公司部分由何人
  　　負責？）由甲○○負責出貨。（出貨給廣億公司時，丙○○還在公司嗎？）還
    　在，他是負責ＤＶＤ部分，而音響喇叭部分由甲○○負責。」（本院九十三年
      七月十五日審判筆錄）等語明確，是以被告丙○○辯稱其當時以離開中寶公司
      等語，不足採信。
（三）綜上所述，本件事證明確，被告丙○○犯行堪以認定。
二、核被告丙○○右揭犯罪事實一所為，將其業務上持有丁○○所支付告訴人之現金
    貨款侵吞，係犯刑法第三百三十六條第二項之業務侵占罪，又右揭利用其係告訴
    人之職員擅自同意以告訴人之貨物抵償其個人積欠丁○○之債務，係犯刑法第三
    百四十二條第一項背信罪。又被告先後多次侵占犯行，時間緊接，所犯係構成要
    件相同之罪名，顯係基於概括犯意反覆為之，應依連續犯規定，論以一罪，並加
    重其刑。另上述犯罪事實二偽造之訂購單，為甲○○業務上作成之文書，且其上
    有廣億公司印文，表示廣億公司向中寶公司訂貨之意，故該訂購單同時具有私文
    書之性質。是核被告丙○○右揭犯罪事實二所為，係犯刑法第二百十六條、二百
    十條、二百十五條之行使偽造私文書及業務上作成之文書，及刑法第三百三十九
    條第一項之詐欺取財罪。被告丙○○與甲○○間有犯意聯絡及行為分擔，為共同
    正犯。其等利用姓名年籍不詳而不知情之人偽刻廣億公司之公司印章，為間接正
    犯。偽造廣億公司印文之行為，為偽造私文書之階段行為，偽造私文書及登載不
    實事項於業務上作成文書之低度行為為行使之高度行為所吸收，均不另論罪。被
    告丙○○以一行為觸犯行使偽造私文書及行使業務上登載不實文書二罪名，為想
    像競合犯，依刑法第五十五條之規定，應從一較重之行使偽造私文書罪處斷。所
    犯行使偽造私文書及詐欺取財二罪間，有方法目的之牽連犯關係，依刑法第五十
    五條規定，從一重之行使偽造私文書罪論處。再所犯上開業務侵占、背信、行使
    偽造私文書三罪間，犯意各別，行為互殊，應予分論併罰。被告丙○○於八十五
    年間，因偽造文書案件，經臺灣高等法院以八十五年度上更一字第一０六０號判
    處有期徒刑三月確定，於八十六年三月十一日執行完畢，此有臺灣高等法院被告
    全國前案紀錄表在卷可查，其受有期徒刑之執行完畢，於五年內再犯本件有期徒
    刑以上之罪，為累犯，應依刑法第四十七規定，加重其刑。爰審酌被告丙○○犯
    罪所得不少，且犯後飾詞卸責，迄未賠償告訴人，顯無悔意，及其犯罪動機、目
    的、手段、被害人所受損害等一切情狀，分別量處如主文所示之刑，並定應執行
    刑。末查偽造之訂購單上偽造之「廣億實業有限公司」印文壹枚，依刑法第二百
    十九條之規定，不問屬犯人與否，應予沒收。偽造之「廣億實業有限公司」印章
    壹枚，為共同被告甲○○所有供犯罪所用之物，業據共同被告甲○○供承在卷，
    雖未據扣案，亦無證據證明已經滅失，依刑法第三十八條第一項第二款，宣告沒
    收。另偽造之訂購單業經共同被告甲○○行使提出予告訴人，已非屬被告所有之
    物，又非必須沒收之違禁物，故不予宣告沒收。
三、公訴人當庭另以：被告丙○○於八十九年九月二十六日將其向通貿公司丁○○收
    取之貨款客票五紙，其中發票人為雅盟公司林哲偉，面額各為四十二萬五千元之
    支票二紙（即如附表三所示之支票）向中寶公司票貼侵占入己，因認被告丙○○
    涉有業務侵占罪嫌。然查，被告丙○○於八十九年九月二十六日向丁○○收取之
    客票，係如附表二所示支票，而非如附表三所示之支票（九十二年度偵緝字第四
    五二號卷第三十六、三十七頁），且證人丁○○亦謂：「（這二張支票你有取得
    過嗎？【即如附表三所示之支票】）沒有。」（本院九十三年七月十五日審判筆
    錄第七頁）等語。是以並無證據足資證明如附表三所示之支票為被告丙○○業務
    上所持有之物，公訴人認被告此部分涉有業務侵占罪即有未合，此外，復查無其
    他積極證據證明被告丙○○確有公訴人所指此部分之犯行，惟公訴意旨認此部分
    與前揭論罪科刑之業務侵占罪間有裁判上一罪之關係，爰不另為無罪之諭知，附
    此敘明。
四、公訴意旨另以：被告丙○○於詐得音響喇叭設備後，便偕被告甲○○將部分設備
    交付丁○○抵債，其餘亦轉賣獲利，迨於九十年四、五月間，告訴人向被告丙○○及甲○○催收該筆貨款，被告丙○○竟承前意圖為自己不法所有之概括犯意，
    先向兒子葉國隆之朋友李志豪（經臺灣臺北地方法院檢察署檢察官另為不起訴處
    分）調借三張空白支票，詐稱如果簽發支票會提前存入款項，後即於支票上分別
    填據票據金額四十萬元、四十萬元及六十萬元（即如附表四所示之支票），交予
    告訴人應付抵債，且未存入任何款項，而任令支票退票。因認被告丙○○涉有刑
    法第三百三十九條第一項之罪嫌。經查：依同案被告李志豪陳稱：「我沒有開立
    該三張支票給中寶公司，該三張支票是我同學葉國隆父親丙○○向我借的。（你
    是否知道丙○○向你借該三張支票作何用途？）我不知道。（你為何借該三張支
    票予丙○○？）因為丙○○是我同學父親，所以我就沒有多問。．．．該三張支
    票是我供予丙○○，而丙○○當時說會存入所開立之金額至我帳戶，我不知道丙○○未存入而遭退票。」（九十二年度偵字第四二二０號卷第六頁反面）、「（
    開立支票用途？）是我好同學葉國隆父親丙○○向我借，因是好同學沒問作什麼
    就借他。」（九十二年度偵字第四二二０號卷第三十三頁反面）等語，核與被告
    丙○○陳稱：「我就向我兒子的同學借了三張支票給他。」（本院九十三年七月
    十五日審判筆錄）等語相符，是尚難謂被告丙○○有何施用詐術使李志豪陷於錯
    誤之行為，縱然被告丙○○於調借支票時曾向李志豪陳稱會提前存入款項等情，
    惟參酌被告丙○○於如附表四所示之三張支票均已背書，表示負擔票據責任之意
    ，亦難認被告丙○○於借票之初即有不法所有之意圖。至卷附如附表四所示之支
    票及退票理由單各三紙（九十二年度偵字第四二二０號卷第二十頁至第二十二頁
    ），僅能證明如附表四所示之支票事後均未兌現，並未足以採為被告丙○○不利
    之認定。此外，復查無其他積極證據證明被告丙○○確有公訴人所指此部分之犯
    行，惟公訴意旨認此部分與前揭論罪科刑之詐欺罪與偽造文書罪間有裁判上一罪
    之關係，爰不另為無罪之諭知，附此敘明。
據上論斷，應依刑事訴訟法第二百九十九條第一項前段，刑法第二十八條、第五十六
條、第三百四十二條第一項、第三百三十六條第二項、第二百十六條、第二百十條、
第二百十五條第二百十九條、第三百三十九條第一項、第五十五條、第四十七條、第
三十八條第一項第二款、第五十一條第五款，罰金罰鍰提高標準條例第一條前段，判
決如主文。
本案經檢察官陳玉萍到庭執行職務
中　　　華　　　民　　　國　　九十三　　年　　　十　　　月　　　五　　　日
                                      臺灣臺北地方法院刑事第十六庭
                                          審判長法　官　劉嶽承
                                          　　　法　官　林麗真
                                          　　　法  官　胡宗淦
右正本證明與原本無異。
如不服本判決，應於判決送達後十日內向本院提出上訴狀（應抄附繕本）。告訴人或
被害人如對於本判決不服者，應具備理由請求檢察官上訴，其上訴期間之計算係以檢
察官收受判決正本之日期為準。
                                          　　　書記官 張耀鴻
中　　　華　　　民　　　國　　九十三　　年　　　十　　　月　　　六　　　日
附錄法條：
中華民國刑法第二百一十條
(偽造變造私文書罪)
偽造、變造私文書，足以生損害於公眾或他人者，處五年以下有期徒刑。
中華民國刑法第二百一十五條
(業務上文書登載不實罪)
從事業務之人，明知為不實之事項，而登載於其業務上作成之文書，足以
生損害於公眾或他人者，處三年以下有期徒刑、拘役或五百元以下罰金。
中華民國刑法第二百一十六條
(行使偽造變造或登載不實之文書罪)
行使第二百十條至第二百十五條之文書者，依偽造、變造文書或登載不實
事項或使登載不實事項之規定處斷。
中華民國刑法第二百一十九條
(沒收之特例)
偽造之印章、印文或署押，不問屬於犯人與否，沒收之。
中華民國刑法第三百三十六條
(公務公益侵占罪、業務侵占罪)
對於公務上或因公益所持有之物，犯前條第一項之罪者，處一年以上七年
以下有期徒刑，得併科五千元以下罰金。
對於業務上所持有之物，犯前條第一項之罪者，處六月以上五年以下有期
徒刑，得併科三千元以下罰金。
前二項之未遂犯罰之。
中華民國刑法第三百三十九條
(普通詐欺罪)
意圖為自己或第三人不法之所有，以詐術使人將本人或第三人之物交付者
，處五年以下有期徒刑、拘役或科或併科一千元以下罰金。
以前項方法得財產上不法之利益或使第三人得之者，亦同。
前二項之未遂犯罰之。
中華民國刑法第三百四十二條
(背信罪)
為他人處理事務，意圖為自己或第三人不法之利益，或損害本人之利益，
而為違背其任務之行為，致生損害於本人之財產或其他利益者，處五年以
下有期徒刑、拘役或科或併科一千元以下罰金。
前項之未遂犯罰之。
附表一：即告證一
┌──┬────┬───────┬─────┬────┬────┬───┐
│編號│發票人　│付    款    人│支票號碼  │發票日  │票面金額│備 註 │
│    │　      │              │          │        │(新臺幣)│      │
├──┼────┼───────┼─────┼────┼────┼───┤
│一　│通貿音響│萬通商業銀行板│AH0000000 │89.12.20│六十五萬│89.09.│
│　  │有限公司│橋分行        │          │        │元      │19支付│
│    │　      │              │          │        │        │告證一│
├──┼────┼───────┼─────┼────┼────┼───┤
│二　│同右　　│同右          │AH0000000 │89.12.20│一百萬元│同右  │
├──┼────┼───────┼─────┼────┼────┼───┤
│三  │同右    │同右          │AH0000000 │89.10.15│八十萬元│89.09.│
│    │        │              │          │        │        │26支付│
│    │        │              │          │        │        │告證一│
├──┼────┼───────┼─────┼────┼────┼───┤
│四  │同右    │同右          │AH0000000 │89.10.25│八十萬元│同右  │
└──┴────┴───────┴─────┴────┴────┴───┘
附表二：
┌──┬────┬───────┬─────┬────┬────┬───┐
│編號│發票人　│付    款    人│支票號碼  │發票日  │票面金額│備 註 │
│    │　      │              │          │        │(新臺幣)│      │
├──┼────┼───────┼─────┼────┼────┼───┤
│一　│雅盟電子│台北國際商業銀│QF0000000 │89.10.17│三十二萬│公司負│
│　  │股份有限│行汀州分行    │          │        │五千元  │責人林│
│    │公司　  │              │          │        │        │哲偉  │
├──┼────┼───────┼─────┼────┼────┼───┤
│二　│同右　　│同右          │QF0000000 │89.11.17│同右    │同右  │
├──┼────┼───────┼─────┼────┼────┼───┤
│三  │吳俊旺  │華南商業銀行板│DB0000000 │89.12.15│三十四萬│      │
│    │        │橋分行        │          │        │元      │      │
├──┼────┼───────┼─────┼────┼────┼───┤
│四  │同右    │同右          │DB0000000 │同右    │同右    │      │
├──┼────┼───────┼─────┼────┼────┼───┤
│五  │同右    │同右          │DB0000000 │同右    │三十五萬│      │
│    │        │              │          │        │元      │      │
└──┴────┴───────┴─────┴────┴────┴───┘
附表三：
┌──┬────┬───────┬─────┬────┬────┬───┐
│編號│發票人　│付    款    人│支票號碼  │發票日  │票面金額│備 註 │
│    │　      │              │          │        │(新臺幣)│      │
├──┼────┼───────┼─────┼────┼────┼───┤
│一　│雅盟電子│台北國際商業銀│QF0000000 │89.11.03│四十二萬│公司負│
│　  │股份有限│行汀州分行    │          │        │五千元  │責人林│
│    │公司　  │              │          │        │        │哲偉  │
├──┼────┼───────┼─────┼────┼────┼───┤
│二　│同右　　│同右          │QF0000000 │89.11.03│同右    │同右  │
│    │        │              │          │        │        │      │
└──┴────┴───────┴─────┴────┴────┴───┘
附表四：
┌──┬────┬───────┬─────┬────┬────┬───┐
│編號│發票人　│付    款    人│支票號碼  │發票日  │票面金額│備 註 │
│    │　      │              │          │        │(新臺幣)│      │
├──┼────┼───────┼─────┼────┼────┼───┤
│一　│志豪服飾│台北國際商業銀│QF0000000 │90.06.15│四十萬元│丙○○│
│　  │精品店  │行西門分行    │          │        │        │甲○○│
│    │　      │              │          │        │        │背書  │
├──┼────┼───────┼─────┼────┼────┼───┤
│二  │同右    │同右          │QF0000000 │90.05.31│四十萬元│同右  │
├──┼────┼───────┼─────┼────┼────┼───┤
│三  │同右    │同右          │QF0000000 │90.06.20│六十萬元│同右  │
└──┴────┴───────┴─────┴────┴────┴───┘
